【裁判字號】    98,訴,790
【裁判日期】    980805
【裁判案由】    妨害性自主罪
【裁判全文】
臺灣高雄地方法院刑事判決               98年度訴字第790號
公  訴  人  臺灣高雄地方法院檢察署檢察官
被      告  謝奇宗
選任辯護人  吳建勛律師
            梁宗憲律師
            陶德斌律師
上列被告因妨害性自主罪案件，經檢察官提起公訴（97年度偵字
第12570 號），本院判決如下：
    主  文
丁○○犯強制性交罪，處有期徒刑參年。
    事  實
一、丁○○於97年3 月25日凌晨1 時許前往位於高雄市○○區○
    ○○路00號「華納舞廳」消費，該舞廳小姐代號0000甲0000
    （真實姓名、年籍均詳卷，以下稱甲女）為丁○○坐檯服務
    ，至同月25日上午3 時許，丁○○結帳時乃將甲女至下班前
    （同日上午6 時）之鐘點費付清，攜同甲女乘坐乙○○所駕
    駛之計程車，甲女雖表明欲返回住處，丁○○仍要求乙○○
    將2 人載至位於高雄市○○區○○○路000 號「御宿汽車旅
    館」，甲女因頗有酒意精神不繼，無法強力反對，未料丁○
    ○與甲女至上開汽車旅館110 室內，竟基於強制性交之故意
    ，不顧甲女明示反對之意思，強行解開甲女衣物並將甲女壓
    制於床上，甲女雖掙脫逃離，然丁○○竟強抓住甲女雙手將
    甲女拉回床上，並將其性器進入甲女性器，而以上開違反甲
    女意願之強暴方式性交得逞。嗣於同日上午凌晨4 時30分許
    甲女離開上開汽車旅館後，即報警處理，經警循線追查得知
    上情。
二、案經甲女訴由高雄市政府警察局苓雅分局報告臺灣高雄地方
    法院檢察署檢察官偵查起訴。
    理  由
一、證據能力部分：
  (一)按被告以外之人於檢察事務官、司法警察官或司法警察調查
    中所為之陳述，與審判中不符時，其先前之陳述具有較可信
    之特別情況，且為證明犯罪事實存否所必要者，得為證據，
    刑事訴訟法第159 條之2 定有明文。被告否認證人甲女於警
    詢中證述之證據能力，經核證人甲女於警詢中之證述與本院
    審理中之證述大致相符，是證人甲女於警詢中之證述，無證
    據能力。
  (二)按被告以外之人於偵查中向檢察官所為陳述，除顯有不可信
    之情況者外，得為證據，刑事訴訟法第159 條之1 第2 項定
    有明文。本件證人甲女、乙○○於檢察官偵查中所為陳述，
    並無證據顯示檢察官在偵查時有不法取供之情形，亦查無證
    據顯示上開證述有顯不可信之情況，依上開說明，前揭證人
    之證言，自均具有證據能力。
  (三)次按，被告以外之人於審判外之陳述雖不符刑事訴訟法第15
    9 條之1 至之4 等4 條之規定，而經當事人於審判程序同意
    作為證據，法院審酌該言詞陳述或書面陳述作成時之情況，
    認為適當者，亦得為證據。本判決所引用之證據資料（詳後
    引證據），其中傳聞證據部分，縱無刑事訴訟法第159 條之
    1 至第159 條之4 或其他規定之傳聞證據例外情形，然被告
    、辯護人、檢察官於本院審判期日均未於言詞辯論終結前聲
    明異議，本院審酌上開證據作成時，並無何違法取證之不適
    當情形，以之作為證據使用係屬適當，依刑事訴訟法第159
    條之5 規定，均有證據能力。
二、訊據被告丁○○雖不否認有於97年3 月25日3 時許至華納舞
    廳消費後，與甲女一同搭乘計程車，至御宿汽車旅館與甲女
    發生性交行為之事實，然否認有何強制性交犯行，辯稱：「
    在華納舞廳消費結帳時，甲女說要我帶她出場，我說買她出
    場要與我辦事，甲女有答應，我們上車後我與甲女在後座，
    我問甲女御宿汽車旅館好不好，甲女說好，一起去御宿汽車
    旅館後發生性交行為約20分鐘，發生性交行為是雙方願意的
    」云云。然查：
  (一)證人甲女於偵查中證稱：「被告買單只買到我的下班時間，
    我下班時間是6 點，被告並沒有說要出去做什麼，我以為我
    可以應付，所以我和被告出去並坐上計程車，被告說他要去
    汽車旅館，但我說我要回家，我一上計程車就醉得趴在後座
    ，隱約聽到要去什麼汽車旅館，我聽到汽車旅館，就爬起來
    跟司機說5 次我家地址，司機沒有聽我的話就把我們載到汽
    車旅館。…我一進房間後，因為真的喝的很醉，所以躺在床
    上，需要休息，但被告硬把我拉起來聊天，我就躺著，要被
    告不要吵我，一切等我睡醒再說，然後被告主動要脫我衣服
    ，把我壓在床上，當時衣服已經被解開，我有試著要離開房
    間，但被告硬拉回我，…左手上手臂有被告抓痕，我反抗到
    最後無力，被告對我性侵害。…我膝蓋有淤傷，左手的上手
    臂有被告的抓痕。膝蓋的傷是因醉了進旅館時跌倒」等語（
    見偵卷第21、22頁）；於本院審理中結證稱：「當天坐被告
    的檯，因為那天我有喝醉了，他說要先休息一下，他說帶我
    去汽車旅館，我以為可以不要發生性關係。結帳之後，從華
    納出來，我有跟被告說我要回家，我和被告一起坐公司排班
    車，我跟司機說了五次，說我要回家，我跟司機講地址，但
    是司機沒有聽我的。計程車停下之後，我知道到了汽車旅館
    ，但因為我頭很暈，還是下車，進入房間後，我本來是在房
    內直接躺著睡，他將我拉起來，我趁被告不注意要逃跑，但
    是他將我拉回來，他拉我的二隻手臂，之後發生那種事情（
    指性交），我喝醉酒，一開始我有反抗，但是沒有辦法反抗
    ，之後就隨便他了。」等語明確（見本院卷第22至24頁）。
  (二)證人乙○○於本院審理中證稱：「97年3 月25日我在華納舞
    廳排班，當天的車號是000 甲00號，當天載過被告及被害人
    ，女孩子喝醉了，被扶出來，她說要回家，大約說了二次要
    去光明路，男生說要去汽車旅館，我問要聽何人的，男生說
    要聽他的。開進去門口時，鐵門打開，因為男生有跟她說到
    了，女生下車後，男生就摟她進去，門就關下來了，我就開
    走了。女生下車的樣子就是走路不穩的樣子。…小姐隔天有
    去找我，小姐的固定司機去問那天載小姐的是誰，我表示是
    我載的」等語（見本院卷第18至20頁），且於偵查中亦為相
    同之證述（見偵卷第41頁）。查證人乙○○僅為載送被告及
    告訴人之計程車司機，與被告、告訴人均無故舊恩怨，其證
    詞應可採信，足證甲女證稱當時酒醉，但有表示出回家之意
    願之證詞，應係真實。
  (三)再甲女左上臂、兩腿膝蓋均有淤青之傷痕，有甲女之傷勢照
    片二張可證（附於警卷密封袋內），且甲女之高雄市立聯合
    醫院（大同院區）受理疑似性侵害事件驗傷診斷書，亦記載
    甲女於97年3 月25日上午9 時許驗傷時確實手腳多處淤青、
    擦傷，示意圖中並載明左手手腕有1 公分之疤痕，右手手腕
    有0.1 ×1 公分擦傷，右膝有2 ×2 公分擦傷，左膝有2×2
    公分之淤青，有該驗傷診斷書1 份可證（附於警卷密封袋內
    ），且於97年3 月25日驗傷期間不斷哭泣，事後復因焦慮情
    緒而就醫，有高雄市立聯合醫院97年9 月11日函及所附高雄
    市立聯合醫院性侵害被害人醫療驗傷病歷0 份及身心科病歷
    0 份在卷足參（附於偵卷密封袋），以甲女所受傷勢、事發
    當日為報案驗傷時所呈現之情緒反應，更堪證人甲女上開遭
    受強制性交經過之證述內容係出於真實親身經驗所為陳述，
    確屬非虛。此外，並有案發旅館照片11張，內政部刑事警察
    局鑑驗書1 份在卷足參。是被告強制性交之事實，堪已認定
    。
  (四)至證人甲女雖就膝蓋受傷原因、被告說要去汽車旅館之時間
    等細節證述稍有不一，且就是否告訴計程車司機詳細地址在
    ○○（○○路），與證人乙○○證述甲女在計程車上說的地
    址為○○路（街），未說明詳細地址等語不符，然證人甲女
    就遭被告強制性交之情節始終一致，且與證人乙○○證稱甲
    女在計程車上指示之去處確與被告去汽車旅館之指示不同等
    情均相符合，而證人甲女案發當日頗有醉意之情形，就細節
    難免有所記憶不清，況被告亦於本院審理中一度自承：甲女
    確實有在車上表示要回去○○路住處（見本院審訴卷第22頁
    ），是此等細節不一處，應無礙證人甲女證詞之可信度。
  (五)被告雖辯稱：已與證人甲女談好要發生性關係才付甲女之鐘
    點費，上計程車時有講要去旅館，證人甲女也說好云云，然
    證人甲女如確於舞廳時已表明願與被告發生性交行為，何以
    於計程車上要求司機載送其回家，且甲女於案發後手臂確有
    受傷，有上開證人甲女之照片及驗傷診斷書在卷可憑，倘甲
    女係自願與被告進行性行為，則甲女身上斷不可能有以上傷
    勢之產生。再被告於計程車上是指示司機去汽車旅館與證人
    甲女講去光明路不同，甲女亦不止一次說要到光明路一情，
    亦據證人乙○○證述如前，與被告前開辯解亦有不符。又以
    一般酒店之計費情形，出場費用只是小姐之鐘點時段費用，
    並非性交易之代價，業經證人甲女證述：我們帶出場需要的
    費用，要看小姐與客人的溝通，如果小姐有作外場（小姐與
    客人的性交易）就全場1 萬5 千多元，如果不是就是算到下
    班，每小時鐘點費是1 千元等語詳盡（見偵卷第23頁、本院
    卷第26頁），而被告於警詢中供稱：「25日凌晨1 時許到華
    納舞廳與朋友一起喝酒，於凌晨3 時許向算帳小姐買單，在
    華納舞廳所給付之金額包括消費之酒錢、小姐坐檯費及甲女
    出場費用共1 萬4 千元」；於本院審理中供稱：「當天我們
    有4 、5 個小姐，坐了1 個多小時，酒錢6 、7 千元，付了
    1 萬5 千元」等語（見警卷3 頁；本院卷第29頁），以3 至
    4 名小姐坐檯費3 、4 千元及酒錢6 、7 千元後，被告確實
    僅有支付甲女在舞廳內之坐檯費及凌晨3 時許至6 時之出場
    費共5 小時半之費用（約5 至6 千元），至被告嗣改稱：支
    付的費用是坐檯費及買小姐出場的費用，酒錢是大班請的云
    云（見本院卷第31頁），與被告前開供述不符，亦與常情相
    違，難加採信。被告既僅有支付單純之鐘點費用，自無從以
    有支付費用一情即認定甲女已同意為性交易，況證人甲女與
    被告素不相識，於案發當日乃第一次見面，證人甲女為在舞
    廳上班之女子，如依被告所辯在舞廳內已與客人已談好為性
    交易，並收取費用，實無特意再誣陷被告性侵害之動機。綜
    上事證，足認被告辯解，並非事實，無可採信。又證人甲女
    雖另證稱：被告有說要帶我去汽車旅館，以我工作經驗知悉
    被告想要發生性關係，但我以為可以不用等語（見本院卷第
    22 頁） ，然由證人甲女嗣後於計程車上不止一次表示要回
    家之表現，已足表示證人甲女並未同意與被告至汽車旅館為
    性交易，況甲女在旅館房間內復有逃離被告之舉動，並因反
    抗被告而手部受有上開傷勢，更足表明證人甲女不願與被告
    為性交之意願，被告為智識正常之成年人，應無不明之理，
    被告縱使有支付甲女鐘點費，然甲女仍有權利拒絕與被告為
    性交行為，被告不顧甲女明顯之反抗，仍對甲女為性交行為
    ，自屬強制性交無疑。
  (六)被告復辯稱；證人甲女如不願為性交易，何以於計程車抵達
    汽車旅館時不逃離仍下車，且證人甲女於性交行為後復借其
    行動電話供被告打電話給被告之友人「阿達」，又與被告同
    搭一計程車離去，與一般遭性侵害之被害人想辦法逃離現場
    之情形不符云云，然證人甲女就此業於偵查及本院審理中證
    述：當時知道到達汽車旅館，但因頭很暈，還是下車，且我
    以前的經驗是客人不會像被告這樣，如果小姐真的很不願意
    ，一般男生就會算了；事後我會害怕，有厭惡被告的感覺，
    事情已經發生了，我能怎麼辦，他說他要去大帝國喝酒，我
    就讓他在那裡下車（問：為何還借被告手機，一起搭車離開
    ？）因為事情已經發生了」等語（見偵卷21頁，本院卷第24
    至25頁）。證人甲女因酒醉身體不適，且依其以往與買鐘點
    之客人出場之經驗，認被告不致強迫發生性行為而同被告下
    車進入汽車旅館房間，事發後復因害怕，而未拒絕被告之借
    用手機、搭車離去之要求，亦合情理，被告此部分之辯解，
    亦無可採。
  (七)綜上所述，被告上開辯解，尚無可採。本件事證明確，被告
    強制性交之犯行堪以認定。
  (八)至被告另聲請調閱友人阿達持用門號00000000000 號之97年
    3 月25日通聯記錄以證明被告有借用甲女之行動電話與阿達
    聯絡，因警卷內已附有該門號之97年3 月25日之通聯記錄，
    被告對同一證據再為聲請，核無調查之必要，附此敘明。
三、核被告所為，係犯刑法第221 條第1 項之強制性交罪。爰審
    酌被告為逞一時色慾，竟不顧甲女之感受而對之為強制性交
    ，使甲女人身心遭受重創，且犯後否認犯行，態度不佳，惟
    念其已經其兄給付甲女現金新臺幣六萬六千元（此業經被害
    人甲女於本院審理中證述明確），稍有彌補被害人之意，及
    前無犯罪紀錄，素行尚可，並及犯罪動機、目的、手段等一
    切情狀，量處如主文所示之刑。
據上論斷，應依刑事訴訟法第299 條第1 項前段，刑法第221 條
第1 項，判決如主文。
本案經檢察官丙○○到庭執行職務。
中    華    民    國    98    年    8     月    5     日
                  刑事第十一庭  審判長法  官  黃三友
                                      法  官  林依蓉
                                      法  官  陳億芳
以上正本證明與原本無異。
如不服本判決應於收受送達後10日內向本院提出上訴書狀，並應
敘述具體理由；如未敘述上訴理由者，應於上訴期間屆滿後20日
內向本院補提理由書（均須按他造當事人之人數附繕本）「切勿
逕送上級法院」。
中    華    民    國    98    年    8     月    6     日
                                書記官  林靜慧

中華民國刑法第221條
（強制性交罪）
對於男女以強暴、脅迫、恐嚇、催眠術或其他違反其意願之方法
而為性交者，處 3 年以上 10 年以下有期徒刑。
前項之未遂犯罰之。

司法院資訊處製作；財團法人民間司法改革基金會備份。
